臺灣桃園地方法院刑事判決
110年度交簡上字第169號
上  訴  人  
即  被  告  秦琳棋



上列上訴人即被告因公共危險案件對本院民國110年5月3日110年
度桃交簡字第485號第一審刑事簡易判決（偵查案號：110 年度
速偵字第512號）提起上訴，本院管轄之第二審合議庭判決如下
：
    主  文
上訴駁回。
    事實及理由
一、本院管轄之第二審合議庭審理結果認原審判決認事用法及量
    刑均無不當，應予維持，並就事實、證據及理由引用附件之
    原審判決書。
二、駁回上訴之理由
  ㈠上訴人即被告秦琳棋（下稱被告）上訴意旨略以：我坦承犯
    行。但請法院考量⑴我是在110年1月26日下午4時至6時之間
    飲酒，回家後約7時睡到翌日（1月27日）凌晨3時，因肚子
    餓才駕車出門吃宵夜，出門前有確認自己精神狀況及呼吸有
    無酒味，吃完宵夜回家時遭警員盤查測得吐氣酒精濃度為每
    公升0.31毫克，才知道自己身體代謝不好，我非惡意酒駕、
    ⑵我這次沒有像之前的酒駕造成他人受傷、⑶我最近才找到1
    個比較適合自己的工作，希望可以減輕刑度，讓我早點執行
    完畢出來工作等語。
  ㈡按量刑之輕重，屬事實審法院得依職權自由裁量事項，苟已
    斟酌刑法第57條各款所列情狀，而未逾越法定刑度，即不得
    指為違法；又於同一犯罪事實與情節，如別無其他加重或減
    輕之原因，下級審法院量定之刑，亦無過重或失輕之不當情
    形，則上級審法院對下級審法院之職權行使，原則上應予尊
    重（最高法院72年台上字第6696號判例、85年度台上字第24
    46號判決意旨參照）。查原審斟酌被告本案有累犯加重適用
    ，再審酌被告本案未生具體損害、坦承犯行之態度、家庭經
    濟狀況、教育程度及素行等一切情狀，量處有期徒刑5月之
    刑度，並諭知以每日新臺幣1,000元為易科罰金之折算標準
    ，核與被告犯行相當，無違比例原則，亦無裁量濫用情事。
  ㈢被告以上揭情詞提起上訴。惟身體酒精代謝所需時間，依個
    人體質有所不同，被告既有飲酒行為，自有確認自己體內酒
    精是否已代謝完畢始駕車上路之義務，不得執誤以為自己酒
    精已代謝完畢或代謝不好作為減輕其刑之理由。又被告有2
    次酒後駕車之前科，第1次吐氣酒精濃度每公升0.71毫克，
    遭判有期徒刑3月，第2次吐氣酒精濃度每公升0.59毫克且發
    生車禍，遭判有期徒刑5月，業據被告供承在卷（見偵卷第6
    7頁、本院卷第45頁），並有臺灣高等法院被告前案紀錄表
    可稽（見本院卷22-25頁），而本案為被告第3次酒後駕車，
    原審考量被告有累犯加重適用，但吐氣酒精濃度較第2次為
    低且本案未發生車禍等情節，始給予被告與第2次酒後駕車
    相當之刑度，已就被告所犯情節充分考量，故被告以本案沒
    有撞到人請求輕判，亦無理由。另被告案發後找到工作，與
    案發時之情節如何無關，也不得作為從輕量刑之理由。
　㈣綜上所述，被告執上開⑴、⑵、⑶之理由提起上訴，為無理由，
    自應駁回。　
三、據上論斷，依刑事訴訟法第455 條之1 第1項、第3項、第36
    8條、第373條，判決如主文。
本案經檢察官陳書郁聲請簡易判決處刑，檢察官林奕瑋到庭執行
職務。
中　　華　　民　　國　　111 　年　　1 　　月　　28　　日
                  刑事第八庭  審判長法  官  許雅婷

                                    法  官  郭書綺

                                    法  官  葉作航
以上正本證明與原本無異。
不得上訴。
　　　　　　　　　　　　　　　      書記官　林希潔
中　　華　　民　　國　　111 　年　　2 　　月　　7 　　日
附件：
臺灣桃園地方法院刑事簡易判決
                                  110年度桃交簡字第485號
聲  請　人　臺灣桃園地方檢察署檢察官
被　　　告　秦琳棋　男　民國00年0月00日生
                    身分證統一編號：Z000000000號
                    住○○市○○區○○○街0號2樓
                    桃園市○○區○○街00號 
上列被告因公共危險案件，經檢察官聲請以簡易判決處刑（110
年度速偵字第512 號），本院判決如下：
    主  文
秦琳棋犯不能安全駕駛動力交通工具罪，累犯，處有期徒刑伍月
，如易科罰金，以新臺幣壹仟元折算壹日。
    事實及理由
一、本案犯罪事實及證據，均引用檢察官聲請簡易判決處刑書之
    記載（如附件）。
二、核被告所為，係犯刑法第185 條之3 第1 項第1 款之不能安
    全駕駛動力交通工具罪。被告有如聲請簡易判決處刑書犯罪
    事實欄所載之犯罪科刑與執行完畢情形，此有臺灣高等法院
    被告前案紀錄表1 份在卷可按，其受徒刑之執行完畢後，於
    5 年內故意再犯本案有期徒刑以上之罪，為累犯，依刑法第
    47條第1 項規定，並參酌司法院大法官釋字第775 號解釋文
    及理由書之意旨，衡酌被告所犯前案與本案均係酒後駕車之
    公共危險案件，可見被告未能因前案犯罪經徒刑執行完畢後
    ，產生警惕作用，於返回社會後，不能自我控管，其刑罰反
    應力顯然薄弱，爰依前揭規定及說明，加重其刑。爰以行為
    人之責任為基礎，審酌飲酒後駕駛動力交通工具將增加用路
    人無端風險，亦有危及自身安全之虞，且交通事故動輒造成
    死傷，其潛在危害不言可喻，況屢經政府對此大力宣導，詎
    被告竟不知警惕檢束，仍於檢測之呼氣中所含酒精濃度達每
    公升0.31毫克之情形下，駕駛車輛行駛在道路上，如此輕忽
    法令，可見其罔顧自身及其他用路人生命、財產之安全，並
    斟酌其教育程度、家庭經濟狀況、素行及坦承犯行之態度等
    一切情狀，量處如主文所示之刑，並諭知易科罰金之折算標
    準。
三、據上論斷，依刑事訴訟法第449 條第1 項前段、第3 項、第
    454 條第2 項，刑法第185 條之3 第1 項第1 款、第47條第
    1 項、第41條第1 項前段，刑法施行法第1 條之1 第1 項，
    逕以簡易判決處刑如主文。
四、如不服本判決，得於判決書送達之翌日起20日內向本院提出
    上訴狀（須附繕本），上訴於本院第二審合議庭。
中　　華　　民　　國 　110 　　年　　5 　　月　　3　　日
                  刑事第一庭    法　官　劉為丕
以上正本證明與原本無異
中　　華　　民　　國　 110　　年　　5 　　月　　3 　　日
                                書記官  施春祝

附錄論罪科刑法條
中華民國刑法第185條之3
駕駛動力交通工具而有下列情形之一者，處 2 年以下有期徒刑
，得併科 20 萬元以下罰金：
一、吐氣所含酒精濃度達每公升零點二五毫克或血液中酒精濃度
    達百分之零點零五以上。
二、有前款以外之其他情事足認服用酒類或其他相類之物，致不
    能安全駕駛。
三、服用毒品、麻醉藥品或其他相類之物，致不能安全駕駛。
因而致人於死者，處 3 年以上 10 年以下有期徒刑；致重傷者
，處 1 年以上 7 年以下有期徒刑。
曾犯本條或陸海空軍刑法第 54 條之罪，經有罪判決確定或經緩
起訴處分確定，於五年內再犯第 1 項之罪因而致人於死者，處
無期徒刑或 5 年以上有期徒刑；致重傷者，處 3 年以上 10 年
以下有期徒刑。

附件
臺灣桃園地方檢察署檢察官聲請簡易判決處刑書
                                    110年度速偵字第512號
    被　　　告　秦琳棋　男　29歲（民國00年0 月00日生）
                        住○○市○○區○○○街0號2樓
                        居桃園市○○區○○路00號
                        國民身分證統一編號：Z000000000號
上列被告因公共危險案件，業經偵查終結，認為宜聲請以簡易判
決處刑，茲將犯罪事實及證據並所犯法條分敘如下：
        犯罪事實
一、秦琳棋前因公共危險案件，經臺灣宜蘭地方法院以106 年度
    訴字第192 號判決判處有期徒刑5 月確定，並於民國108 年
    2 月19日執行完畢。詎其仍不知悔改，自110 年1 月26日下
    午4 時許起至同日晚間6 時許止，在桃園市○○區○○路0
    號錢櫃KTV 店內飲用洋酒，明知飲酒後已達不得駕駛動力交
    通工具之程度，仍基於酒後駕駛動力交通工具之犯意，於翌
    （27）日凌晨3 時許，自該處駕駛車牌號碼000-0000號自用
    小客車上路。嗣於同日凌晨3 時42分許，行經桃園市○○區
    ○○街00號前為警攔查，並測得其吐氣所含酒精濃度達每公
    升0.31毫克。
二、案經桃園市政府警察局龜山分局報告偵辦。
        證據並所犯法條
一、上揭犯罪事實，業據被告秦琳棋於警詢及偵查中坦承不諱，
    復有桃園市政府警察局龜山分局當事人酒精測定紀錄表、桃
    園市政府警察局舉發違反道路交通管理事件通知單各1 份在
    卷可稽，被告犯嫌堪以認定。
二、核被告所為，係犯刑法第185 條之3 第1 項第1 款之公共危
    險罪嫌。又被告有犯罪事實欄所載之論罪科刑及執行情形，
    有本署刑案資料查註紀錄表1 份附卷可憑，其於徒刑執行完
    畢5 年內，故意再犯本件有期徒刑以上之罪，為累犯，請參
    照司法院大法官解釋釋字第775 號解釋意旨及刑法第47條第
    1 項規定，審酌依法加重其刑。
三、依刑事訴訟法第451 條第1 項聲請逕以簡易判決處刑。
    此　致
臺灣桃園地方法院
中　　華　　民　　國　 110　　年　　1 　　月　　29　　日
                              檢  察  官  陳書郁
本件證明與原本無異
中　　華　　民　　國　 110　　年　　2 　　月　　18　　日
                              書  記  官  簡冠宇